【裁判字號】    98,審易,533
【裁判日期】    981231
【裁判案由】    竊盜等
【裁判全文】
臺灣新竹地方法院刑事判決             98年度審易字第533號
公  訴  人  臺灣新竹地方法院檢察署檢察官
被      告  甲○○
上列被告因竊盜等案件，經檢察官提起公訴（98年度偵字第5988
號、98年度毒偵字第1223號），經被告於本院準備程序中，就被
訴事實為有罪之陳述，經告知被告簡式審判程序之旨，並聽取檢
察官、被告之意見後，經本院進行簡式審判程序，本院判決如下
：
    主    文
甲○○犯如附表編號一至五所示之竊盜罪，均累犯，各處如附表
編號一至五所示之宣告刑；扣案之一字扳手壹支，沒收之。又施
用第二級毒品，累犯，處有期徒刑肆月；扣案之甲基安非他命吸
食器壹組，沒收之。應執行有期徒刑貳年；扣案之一字扳手壹支
、甲基安非他命吸食器壹組，均沒收之。
    犯罪事實
一、甲○○前於民國93年間，因搶奪案件，經本院於93年7 月21
    日以93年度易字第130 號判決判處有期徒刑1年4月確定；又
    於同年間，因竊盜案件，經本院於94年1月3日以93年度易字
    第692號判決判處有期徒刑8 月確定；上開2罪經接續執行，
    於95年7月2日縮刑期滿執行完畢。再於95年間，因攜帶兇器
    竊盜及妨害公務等案件，經本院於95年12月29日以95年度易
    字第659號判決分別判處有期徒刑10月、6月確定；又於95年
    間，因竊盜案件，經本院於96年4月27日以96年度易字第197
    號判決判處有期徒刑6 月確定；上開3罪嗣經本院於96年9月
    29日以96年度聲減字第2361號裁定分別減刑並定應執行有期
    徒刑10月確定，甫於97年10月7日縮刑期滿執行完畢。
二、甲○○另於95年間，因施用第二級毒品案件，經本院於95年
    11月28日以95年度毒聲字第407 號裁定送觀察、勒戒後，認
    有繼續施用毒品之傾向，再經本院於96年2 月14日以96年度
    毒聲字第39號裁定令入戒治處所施以強制戒治，嗣於97年1
    月28日戒治期滿執行完畢釋放出所，經臺灣新竹地方法院檢
    察署檢察官於97年2月5日以97年度戒毒偵字第11號為不起訴
    處分確定。
三、詎甲○○仍不知悔改，分別為下列犯行：
（一）其分別基於意圖為自己不法所有之竊盜犯意，於如附表編
      號一至五所示行竊時間、地點，攜帶所有客觀上足以傷害
      人之生命、身體，可供為兇器使用之一字扳手1 支，以如
      附表編號一至五所示之行竊手法，分別竊取如附表編號一
      、二、五所示之自用小客車車內及貨櫃屋內之財物得手，
      另在如附表編號三、四所示之自用小客車車內搜尋財物時
      ，因未尋獲任何財物致未得逞，隨即騎乘機車駛離現場。
      嗣為警於車牌號碼1535- HK號（即附表編號一）自用小客
      車內採集可疑血液，經送內政部警政署刑事警察局進行DN
      A比對，認與甲○○留存內政部警政署刑事警察局之DNA型
      別相符；迨拘獲甲○○到案後，甲○○坦承上開竊盜犯行
      ，再經採集甲○○口腔唾液送內政部警政署刑事警察局進
      行DNA比對，確認與前揭之血液DNA型別相符，復經甲○○
      同意帶同警員前往新竹縣竹東鎮○○路○ 段261號2樓居所
      內查獲一字扳手1支，始循線查知上情。
（二）其另於前開強制戒治執行完畢釋放後，5 年內復基於施用
      第二級毒品甲基安非他命（起訴書誤載為安非他命）之犯
      意，於98年7 月16日上午10時許，在其上開居所內，以將
      第二級毒品甲基安非他命置於玻璃球吸食器（未扣案）內
      燒烤後吸取煙霧之方式，非法施用第二級毒品甲基安非他
      命1 次；嗣於98年7月17日下午1時30分許，為警持本院核
      發之拘票前往甲○○上揭地點拘提甲○○到案，經甲○○
      同意後執行搜索，在其房間內當場查獲甲基安非他命吸食
      器1 組；復經甲○○同意後採集其尿液送驗呈安非他命、
      甲基安非他命陽性反應，始悉上情。
四、案經新竹縣政府警察局竹東分局報告臺灣新竹地方法院檢察
    署檢察官偵查起訴。
    理    由
一、程序部分：
    按除被告所犯為死刑、無期徒刑、最輕本刑為3 年以上有期
    徒刑之罪或高等法院管轄第一審案件者外，於前條第1 項程
    序進行中，被告先就被訴事實為有罪之陳述時，審判長得告
    知被告簡式審判程序之旨，並聽取當事人、代理人、辯護人
    及輔佐人之意見後，裁定進行簡式審判程序，刑事訴訟法第
    273條之1第1 項定有明文。本件被告甲○○所犯係死刑、無
    期徒刑、最輕本刑為3 年以上有期徒刑以外之罪，其於準備
    程序中就被訴事實為有罪之陳述，經告知簡式審判程序之旨
    ，並聽取公訴人及被告甲○○之意見後，本院認為適宜進行
    簡式審判程序，合先敘明。
二、認定被告甲○○犯行所憑之各項證據：
（一）被告甲○○於警詢、偵查中之供述及於本院準備程序、簡
      式審判程序時均坦承不諱。其稱：伊於98年5 月26日當天
      上午6 時許，自住處騎乘機車行經新竹縣竹東鎮臺68線與
      北興路3 段旁之停車場內，見該處無人看管，就取出自備
      之一字扳手，將停放在停車場內之車牌號碼1535- HK、99
      39- HL、M7-7176、5P-6125號之自用小客車車窗玻璃敲破
      ，然後伸手竊取車內擺放之財物，因而共竊取VCD 螢幕、
      ETC收費器、硬碟播放器各1臺及現金零錢約新臺幣（下同
      ）500 元，又持一字扳手進入在停車場旁之貨櫃屋內竊取
      監視器1 臺，因所竊得之物品都沒有人要買以及損壞，就
      裝在黑色垃圾袋內丟進垃圾車，至於零錢500 元則已花用
      ；另於98年7月16日上午10時許，在新竹縣竹東鎮○○路○
      段261號居所2樓房間內，以將甲基安非他命置於玻璃球吸
      食器內燒烤後吸取煙霧之方式吸取甲基安非他命等語（見
      98年度偵字第5988號偵查卷第6至8、103至106頁，98年度
      毒偵字第1223號偵查卷第7至9頁，本院卷第70、73至79頁
      ）。
（二）被害人丁○○於警詢中之指述。其稱：他於98年5 月22日
      晚間8時30分許，將車牌號碼1535-HK號自用小客車停放在
      新竹縣竹東鎮臺68線與北興路3 段旁之停車場內，後來於
      98年5月26日上午6時50分許因手機之竊盜警鈴響，便前往
      現場查看，就發現遭人破壞右後門車窗玻璃，且放置在車
      內上方之VCD螢幕、駕駛座旁之ETC收費器及行李箱內之硬
      碟播放器各1 臺均遭竊等語（見98年度偵字第5988號偵查
      卷第12、13頁）。
（三）被害人丙○○於警詢中之指述。其稱：她於98年5 月26日
      上午7時許在新竹縣竹東鎮臺68線與北興路3段旁之停車場
      內，發現其所停放之車牌號碼9939- HL號自用小客車之右
      前車窗遭人毀壞，右前座椅墊有鞋印，而放置在駕駛座之
      扶手抽屜內之零錢500元已失竊等語（見98年度偵字第598
      8號偵查卷第14、15頁）。
（四）被害人乙○○於警詢中之指述。其稱：他於98年5 月24日
      晚間9時許，將車牌號碼M7-7176號自用小客車停放在新竹
      縣竹東鎮臺68線與北興路3段旁之停車場內，後來於98年5
      月26日上午8 時許發現遭人破壞右前車窗玻璃，但未失竊
      車內物品等語（見98年度偵字第5988號偵查卷第16、17頁
      ）。
（五）被害人戊○○於警詢中之指述。其稱：他於98年5 月24日
      下午4時許，將車牌號碼5P-6125號自用小客車停放在新竹
      縣竹東鎮臺68線與北興路3段旁之停車場內，後來於98年5
      月26日上午8 時許發現遭人破壞右後車窗玻璃，但車內物
      品並未失竊等語（見98年度偵字第5988號偵查卷第18、19
      頁）。
（六）被害人己○○於警詢中之指述。其稱：他於98年5 月26日
      上午7時許，在新竹縣竹東鎮臺68線與北興路3段旁之停車
      場內，看見其放置在停車場之監視器鏡頭遭人弄歪，且發
      現停車場內之貨櫃屋窗戶欄杆遭人破壞，而放置在貨櫃屋
      內之監視器主機及光碟片遭人竊取，當時停車場並沒有人
      員看守等語（見98年度偵字第5988號偵查卷第9至11頁）
      。
（七）扣案之一字扳手1支（保管字號：98年度保管字第257號，
      扣押物品清單見本院卷第28頁）：佐證被告甲○○行竊之
      事實。
（八）新竹縣政府警察局竹東分局受理刑事案件報案三聯單3 張
      、竹東分局竹東派出所受理各類案件紀錄表2 張、新竹縣
      政府警察局竹東分局98年7 月17日搜索扣押筆錄、扣押物
      品目錄表、自願受搜索同意書各1 份及刑案現場暨採證照
      片102 張等在卷可參（見98年度偵字第5988號偵查卷第20
      至24、25至36、38至47、49至63、65至71、73至80、81至
      85頁）：佐證被告甲○○行竊之事實。
（九）內政部警政署刑事警察局98年6月25日刑醫字第098008031
      9號、98年8月21日刑醫字第0980103235號鑑驗書各1份（
      見98年度偵字第5988號偵查卷第109 、110、115頁）。其
      鑑驗結果為：在車牌號碼1535- HK號自用小客車所採集之
      血液與自被告甲○○口腔採集之唾液之DNA 型別相符等情
      。
（十）新竹縣政府警察局竹東分局毒品犯罪嫌疑人尿液採驗作業
      管制表、詮昕科技股份有限公司濫用藥物尿液檢驗報告各
      1 份在卷可參（見98年度毒偵字第1223號偵查卷第41、42
      頁）。對於被告甲○○於98年7月17日下午2時30分許在新
      竹縣政府警察局竹東分局偵查隊內所親採封緘之尿液，經
      送詮昕科技股份有限公司以氣相層析質譜儀分析法檢驗後
      ，確呈安非他命、甲基安非他命陽性反應，其中安非他命
      、甲基安非他命之濃度各為13543ng/ml、254163ng /ml，
      各逾閾值濃度（均為500ng/ml）27倍、508 倍有餘；是被
      告甲○○於98年7 月17日下午2 時30分許採尿時起往前回
      溯前96小時內之某時，應有施用第二級毒品甲基安非他命
      1 次之犯行，且核與其於本院準備程序、簡式審判程序所
      為之供述相符。
（十一）扣案之甲基安非他命吸食器1 組（保管字號：98年度保
        管字第255 號，扣押物品清單見本院卷第30頁）：佐證
        被告甲○○有施用毒品之犯行。
（十二）新竹縣政府警察局竹東分局98年7 月17日搜索扣押筆錄
        、扣押物品目錄表、自願受搜索同意書各1 份及查獲現
        場照片3 張等（見98年度毒偵字第1223號偵查卷第10至
        14、17、18頁）。
（十三）被告甲○○於95年間，因施用第二級毒品案件，經本院
        於95年11月28日以95年度毒聲字第407 號裁定送觀察、
        勒戒後，認有繼續施用毒品之傾向，再經本院於96年2
        月14日以96年度毒聲字第39號裁定令入戒治處所施以強
        制戒治，嗣於97年1 月28日戒治期滿執行完畢釋放出所
        ，經臺灣新竹地方法院檢察署檢察官於97年2 月5 日以
        97 年 度戒毒偵字第11號為不起訴處分確定等情，有臺
        灣高等法院被告前案紀錄表1 份在卷可參。是其於前開
        強制戒治執行完畢釋放後5 年內，再犯本件施用毒品之
        犯行，依毒品危害防制條例第23條第2 項規定，本院自
        應予以審理。
（十四）綜上，被告甲○○犯行明確，均應依法予以論科。
三、又被告甲○○所犯施用第二級毒品犯行部分，公訴人認其係
    施用第二級毒品安非他命。惟安非他命、甲基安非他命固同
    屬安非他命類之中樞神經興奮劑，且俗名通常互為混用，惟
    2 者究屬不同之第二級毒品，並以甲基安非他命目前國內濫
    用最為嚴重。而施用甲基安非他命之代謝最先是去N-甲基（
    N-deme thylation）形成安非他命，而施用甲基安非他命後
    ，在正常尿液PH值情況下，24小時內，有43％服用劑量以甲
    基安非他命原態排出；另施用安非他命後24小時內，有30％
    以安非他命原態排出，20％經去氮基作用及氧化作用形成苯
    甲酸，2％經反應形成Norephedrine （參照行政院衛生署出
    版「物質濫用」、「常見濫用藥物檢驗方法彙編」所載）。
    施用安非他命後，其尿液不致檢出甲基安非他命陽性反應，
    而施用甲基安非他命後，其尿液可檢出甲基安非他命和其代
    謝物安非他命成分，有行政院衛生署管制藥品管理局93年11
    月2日管檢字第0930010499號函影本1份在卷可參。是尿液經
    檢驗出甲基安非他命陽性，係被告甲○○施用甲基安非他命
    後以甲基安非他命原態排出者；而檢驗出安非他命陽性部分
    ，乃施用甲基安非他命、安非他命均可檢驗出安非他命陽性
    反應。則由本件被告甲○○尿液經檢驗結果，呈甲基安非他
    命陽性反應，足以認定其係施用甲基安非他命，而非安非他
    命。是公訴人就此部分記載為安非他命，應予更正。
四、論罪科刑：
（一）論罪：
  １、竊盜犯行部分：
      按刑法第321條第1項第3 款之攜帶兇器竊盜罪，係以行為
      人攜帶兇器竊盜為其加重條件，此所謂兇器，其種類並無
      限制，凡客觀上足對人之生命、身體、安全構成威脅，具
      有危險性之兇器均屬之，且祇須行竊時攜帶此種具有危險
      性之兇器為已足，並不以攜帶之初有行兇之意圖為必要。
      螺絲扳手為足以殺傷人生命、身體之器械，顯為具有危險
      性之兇器（最高法院55年臺上字第547 號、79年臺上字第
      5253號判例參照）；又按「於行為人以行竊之意思接近財
      物，並進而物色財物，即可認為竊盜行為之著手外，…。
      」（最高法院82 年4月13日82年度第2次刑事庭會議 (二)
      決議要旨可資參照），是被告甲○○欲竊取財物而持客觀
      上足對人之生命、身體、安全構成威脅，可為兇器之一字
      扳手打破附表編號一、二所示之自用小客車車窗進入車內
      及進入附表編號五所示之貨櫃屋內竊取如附表編號一、二
      、五所示之財物，故核被告甲○○此部分所為，均係犯刑
      法第321 條第1項第3款之攜帶兇器竊盜既遂罪；另被告甲○○雖持客觀上足對人之生命、身體、安全構成威脅，可
      為兇器之一字扳手打破附表編號三、四所示之自用小客車
      車窗進入車內搜尋財物，尚未竊得財物致未得逞，乃著手
      於犯罪行為之實行而不遂，為未遂犯，故核被告甲○○於
      附表編號三、四所為，均係犯刑法第321條第1項第3款、
      第2項之攜帶兇器竊盜未遂罪，並均依刑法第25條第2項之
      規定，按既遂犯之刑度減輕其刑。
  ２、施用毒品犯行部分：
      按甲基安非他命係屬毒品危害防制條例第2 條第2項第2款
      所定之第二級毒品，不得非法持有、施用。是以核被告甲○○於98年7 月16日上午10時許施用第二級毒品甲基安非
      他命1次之犯行，係犯毒品危害防制條例第10條第2項之施
      用第二級毒品罪。其持有第二級毒品甲基安非他命後，進
      而施用，其持有之低度行為應為施用之高度行為所吸收，
      不另論以持有第二級毒品罪。
（二）數罪併罰：被告甲○○所犯如附表編號一至五所示之加重
      竊盜罪、加重竊盜未遂罪，以及施用第二級毒品罪等罪間
      ，其犯意各別、行為互殊、時間、地點、被害人亦不相同
      ，自應予分別論罪，合併處罰。
（三）累犯：被告甲○○前於93年間，因搶奪案件，經本院於93
      年7月21日以93年度易字第130號判決判處有期徒刑1年4月
      確定；又於同年間，因竊盜案件，經本院於94年1月3日以
      93年度易字第692號判決判處有期徒刑8月確定；上開2 罪
      經接續執行，於95年7月2日縮刑期滿執行完畢。再於95年
      間，因攜帶兇器竊盜及妨害公務等案件，經本院於95年12
      月29日以95年度易字第659 號判決分別判處有期徒刑10月
      、6月確定；又於95年間，因竊盜案件，經本院於96年4月
      27日以96年度易字第197號判決判處有期徒刑6月確定；上
      開3罪嗣經本院於96年9月29日以96年度聲減字第2361號裁
      定分別減刑並定應執行有期徒刑10月確定，甫於97年10月
      7 日縮刑期滿執行完畢等情，有臺灣高等法院被告前案紀
      錄表、臺灣新竹地方法院檢察署刑案資料查註紀錄表各1
      份在卷可稽，其前受有期徒刑執行完畢，於5 年以內故意
      再犯本件最重本刑為有期徒刑以上之6 罪，均為累犯，分
      別應依刑法第47條第1項之規定加重其刑。
（四）量刑：爰審酌被告甲○○除前開構成累犯事由之刑事紀錄
      外，另有違反麻醉藥品管理條例、竊盜案件等刑事前科，
      此有前揭臺灣高等法院被告前案紀錄表、臺灣新竹地方法
      院檢察署刑案資料查註紀錄表各1 份附卷可據，足徵其素
      行非佳，亦不知悔改；茲念其正值青壯，竟不思守法自制
      ，循正當途徑獲取所需，猶為貪圖一己之私，恣意破壞附
      表編號一至四所示之自用小客車車窗玻璃，並竊取如附表
      編號一、二、五所示之被害人丁○○、丙○○及己○○等
      人分別放置在自用小客車內及貨櫃屋內之財物，事後復將
      竊得財物加以丟棄，造成追贓之困難及有礙財產犯罪之偵
      查，所為實不足取；另被告甲○○仍不知戒惕，再度違犯
      毒品危害防制條例第10條第2 項之罪，無視於毒品對於自
      身健康之戕害及國家對於杜絕毒品犯罪之禁令，其犯罪之
      動機、目的單純；且施用毒品係自戕行為，犯罪手段平和
      ，亦未因此而危害他人，所生損害非大，並同時考量其犯
      罪動機、手段、所生危害等一切情狀，爰分別量處如附表
      編號一至五及主文所示之刑，並於主文定其應執行之刑，
      以資懲儆。
（五）沒收：至扣案之一字扳手1支及甲基安非他命吸食器1組，
      均屬被告甲○○所有而分別供其本案竊盜犯行及施用第二
      級毒品所用之物，業據被告甲○○坦承在卷（見本院卷第
      76、78頁），爰依刑法第38條第1項第2款規定，分別宣告
      沒收之。
據上論斷，應依刑事訴訟法第273條之1第1 項、第299條第1項前
段，毒品危害防制條例第10條第2項，刑法第11條前段、第321條
第1項第3款、第2項、第25條第2項、第47條第1項、第51條第5款
、第38條第1項第2款，判決如主文。
本案經檢察官洪期榮到庭執行職務。
中    華    民    國    98    年    12    月    31    日
                    刑事第九庭法  官    劉兆菊
以上正本證明與原本無異。
如不服本判決應於收受本判決後10日內向本院提出上訴書狀，上
訴書狀應敘述具體理由。上訴書狀未敘述上訴理由者，應於上訴
期間屆滿後20日內補提理由書狀於本院「切勿逕送上級法院」。
中    華    民    國    98    年    12    月    31    日
                              書記官    林兆嘉
附錄本案論罪科刑法條：
毒品危害防制條例第10條
施用第一級毒品者，處6月以上5年以下有期徒刑。
施用第二級毒品者，處3年以下有期徒刑。
中華民國刑法第321條
犯竊盜罪而有左列情形之一者，處6月以上、5年以下有期徒刑：
一、於夜間侵入住宅或有人居住之建築物、船艦或隱匿其內而犯
    之者。
二、毀越門扇、牆垣或其他安全設備而犯之者。
三、攜帶兇器而犯之者。
四、結夥三人以上而犯之者。
五、乘火災、水災或其他災害之際而犯之者。
六、在車站或埠頭而犯之者。
前項之未遂犯罰之。
中華民國刑法第325條
意圖為自己或第三人不法之所有，而搶奪他人之動產者，處6月
以上5年以下有期徒刑。
因而致人於死者，處無期徒刑或7年以上有期徒刑，致重傷者，
處3年以上10年以下有期徒刑。
第1項之未遂犯罰之
附表：
┌─┬─────┬──────┬────────────┬──────┬────┐
│編│犯罪時間  │犯罪地點    │犯罪手法及所得財物      │備註        │主文罪名│
│號│          │            │                        │            │及宣告刑│
├─┼─────┼──────┼────────────┼──────┼────┤
│一│於98年5 月│新竹縣竹東鎮│持其所有之客觀上足對人之│嗣將所竊得之│甲○○犯│
│  │26日上午6 │臺68甲線與北│生命、身體、安全構成威脅│VCD螢幕、ETC│攜帶兇器│
│  │時50分許至│興路3 段旁之│，可為兇器之一字扳手敲破│收費器及硬碟│竊盜罪，│
│  │同日上午7 │停車場內    │丁○○所停放之車牌號碼15│播放器各1 臺│累犯，處│
│  │時10分許  │            │35-HK 號自用小客車右後門│放入黑色垃圾│有期徒刑│
│  │          │            │車窗玻璃（毀損部分未據告│袋丟棄垃圾車│捌月。扣│
│  │          │            │訴）後，進入車內竊取VCD │。          │案之一字│
│  │          │            │螢幕、ETC 收費器及硬碟播│            │扳手，沒│
│  │          │            │放器各1臺得手。         │            │收之。  │
├─┼─────┼──────┼────────────┼──────┼────┤
│二│於98年5 月│新竹縣竹東鎮│持其所有之客觀上足對人之│嗣將所竊得之│甲○○犯│
│  │26日上午6 │臺68甲線與北│生命、身體、安全構成威脅│現金500元已 │攜帶兇器│
│  │時50分許至│興路3 段旁之│，可為兇器之一字扳手敲破│花用完畢。  │竊盜罪，│
│  │同日上午7 │停車場內    │丙○○所停放之車牌號碼99│            │累犯，處│
│  │時10分許  │            │39- HL號自用小客車右前車│            │有期徒刑│
│  │          │            │窗玻璃（毀損部分未據告訴│            │捌月。扣│
│  │          │            │）後，進入車內竊取現金新│            │案之一字│
│  │          │            │臺幣（下同）500元得手。 │            │扳手，沒│
│  │          │            │                        │            │收之。  │
├─┼─────┼──────┼────────────┼──────┼────┤
│三│於98年5 月│新竹縣竹東鎮│持其所有之客觀上足對人之│            │甲○○犯│
│  │26日上午6 │臺68甲線與北│生命、身體、安全構成威脅│            │攜帶兇器│
│  │時50分許至│興路3 段旁之│，可為兇器之一字扳手敲破│            │竊盜未遂│
│  │同日上午7 │停車場內    │乙○○所停放之車牌號碼M7│            │罪，累犯│
│  │時10分許  │            │-7176 號自用小客車右前車│            │，處有期│
│  │          │            │窗玻璃（毀損部分未據告訴│            │徒刑肆月│
│  │          │            │）後，進入車內搜尋財物，│            │。扣案之│
│  │          │            │並未竊得財物。          │            │一字扳手│
│  │          │            │                        │            │，沒收之│
│  │          │            │                        │            │。      │
├─┼─────┼──────┼────────────┼──────┼────┤
│四│於98年5 月│新竹縣竹東鎮│持其所有之客觀上足對人之│            │甲○○犯│
│  │26日上午6 │臺68甲線與北│生命、身體、安全構成威脅│            │攜帶兇器│
│  │時50分許至│興路3 段旁之│，可為兇器之一字扳手敲破│            │竊盜未遂│
│  │同日上午7 │停車場內    │戊○○所停放之車牌號碼5P│            │罪，累犯│
│  │時10分許  │            │- 6125號自用小客車右後車│            │，處有期│
│  │          │            │窗玻璃（毀損部分未據告訴│            │徒刑肆月│
│  │          │            │）後，進入車內搜尋財物，│            │。扣案之│
│  │          │            │並未竊得財物。          │            │一字扳手│
│  │          │            │                        │            │，沒收之│
│  │          │            │                        │            │。      │
├─┼─────┼──────┼────────────┼──────┼────┤
│五│於98年5 月│新竹縣竹東鎮│持其所有之客觀上足對人之│嗣將所竊得之│甲○○犯│
│  │26日上午6 │臺68甲線與北│生命、身體、安全構成威脅│監視器主機1 │攜帶兇器│
│  │時50分許至│興路3 段旁之│，可為兇器之一字扳手進入│臺放入黑色垃│竊盜罪，│
│  │同日上午7 │停車場內    │貨櫃屋內竊取己○○所有之│圾袋丟棄垃圾│累犯，處│
│  │時10分許  │            │監視器主機1臺得手。     │車。        │有期徒刑│
│  │          │            │                        │            │捌月。扣│
│  │          │            │                        │            │案之一字│
│  │          │            │                        │            │扳手，沒│
│  │          │            │                        │            │收之。  │
└─┴─────┴──────┴────────────┴──────┴────┘

司法院資訊處製作；財團法人民間司法改革基金會備份。
